【裁判字號】    89,交易,51
【裁判日期】    890804
【裁判案由】    過失傷害
【裁判全文】
臺灣彰化地方法院刑事判決                          八十九年度交易字第五一號
    公  訴  人  臺灣彰化地方法院檢察署檢察官
    被      告  乙○○
右列被告因過失傷害案件，經檢察官提起公訴（八十九年度偵字第二六八、一五七五
號），本院判決如左：
    主      文
乙○○因過失傷害人，累犯，處有期徒刑參月，如易科罰金，以參佰元折算壹日。
    事      實
本院認定之犯罪事實除補充乙○○於八十五年間因賭博案件，經臺灣臺北地方法院判
處有期徒刑三月，並於八十六年八月三十日易科罰金執行完畢外，其餘與起訴書記載
相同，茲引用之。
    理      由
一、訊據被告乙○○固坦承於前揭時地發生車禍，惟辯稱：伊駕車從屋前左轉進入秀
    福路，車行至路中時，有見到告訴人甲○○○騎機車從伊左邊來，即停下想讓告
    訴人先走，告訴人就撞上伊之車，伊並無過失云云。惟查，告訴人騎車行經肇事
    地點，被告突然從右邊衝出撞上其右腳，致其人車倒地而受有右脛粉碎性骨折之
    傷害等情，迭據告訴人於警、偵訊及本院指訴甚詳，復有診斷證明書在卷可稽。
    按汽車起步前應顯示方向，注意前後左右有無障礙或車輛行人，並應讓行進中之
    車輛行人優先通行，道路交通安全規則第八十九條第六款定有明文，被告駕車自
    屋前欲左轉進入秀福路時，自應注意上開規定，在確定左右前後無車輛或行人時
    ，始得為之，且依卷附現場照片可知，被告駕車自屋前欲左轉至秀福路時，並無
    任何遮蔽物擋住視線，竟疏於注意，未注意讓左方由告訴人所駕駛之機車先行，
    以致肇事，其有過失至明，且告訴人所受之傷，係因被告之過失所致，是被告所
    為之辯解顯不足採。本件事證明確，被告犯行堪以認定。
二、依刑事訴訟法第二百九十九條第一項前段、第三百十條之一第二項，刑法第二百
    八十四條第一項前段、第四十七條、第四十一條，罰金罰鍰提高標準條例第一條
    前段、第二條，判決如主文。
中      華      民      國       八十九    年       八    月      四    日
                                           法      官  林  慧  英
右正本證明與原本無異。
如不服本判決，應於判決送達後十日內，向本院提出上訴狀（須附繕本）。
告訴人或被害人對於判決如有不服具備理由請求檢察官上訴者，其上訴期間之計算係
以檢察官收受判決正本之日期為準。
                                           法院書記官  葉  春  涼
中      華      民      國       八十九    年       八    月      十    日
刑法第二百八十四條
因過失傷害人者，處六月以下有期徒刑、拘役或五百元以下罰金。致重傷者，處一年
以下有期徒刑、拘役或五百元下罰金。
從事業務之人，因業務之過失傷害人者，處一年以下有期徒刑、拘役或一千元以下罰
金。致重傷者，處三年以下有期徒刑、拘役或二千元以下罰金。


司法院資訊處製作；財團法人民間司法改革基金會備份。
